【裁判字號】    99,交聲,1574
【裁判日期】    991222
【裁判案由】    違反道路交通管理處罰條例聲明異議
【裁判全文】
臺灣臺北地方法院交通事件裁定        99年度交聲字第1574號
原處分機關  臺北市交通事件裁決所
異  議  人
即受處分人  黃渝
上列異議人即受處分人因違反道路交通管理處罰條例案件，對於
臺北市交通事件裁決所民國99年8月17日所為之處分（原處分案
號：北市裁罰字第裁22-AEY520303號），聲明異議，本院裁定如
下：
    主  文
異議駁回。
    理  由
一、原處分意旨略以：異議人即受處分人黃渝於民國99年7月
    25日凌晨5時54分許，酒後駕駛車牌號碼3C-0085號自用小客
    車，行經臺北市○○○路○段15號前，因酒精濃度超過規定
    標準（吐氣所含酒精濃度達每公升0.39毫克），為警掣單舉
    發，嗣受處分人於到案期日前提出申訴，經原處分機關函請
    舉發單位調查結果，仍認異議人有該違規行為，原處分機關
    即依道路交通管理處罰條例第35條第1項第1款、第24條第1
    項第2款及違反道路交通管理事件統一裁罰基準表等規定，
    裁處受處分人罰鍰新臺幣（下同）19,500元，吊扣駕駛執照
    12 個月，並應參加道路交通安全講習。
二、訊據受處分人矢口否認有違規行為，辯稱：伊當時車子停在
    路邊，坐在駕駛座上，並沒有開車，伊沒有酒後駕車云云。
三、按汽車駕駛人飲用酒類或其他類似物後其吐氣所含酒精濃度
    超過每公升0.25毫克或血液中酒精濃度超過百分之0.05以上
    者，不得駕車，道路交通安全規則第114條第2款定有明文。
    次按汽車駕駛人，駕駛汽車經測試檢定有酒精濃度超過規定
    標準者，處新臺幣15,000元以上60,000元以下罰鍰，並當場
    移置保管該汽車及吊扣其駕駛執照1年；汽車駕駛人有同條
    例第35條第1項規定之情形，應接受道路交通安全講習，道
    路交通管理處罰條例第35條第1項第1款、第24條第1項第2款
    分別定有明文。經查：
    (一)受處分人於前揭時、地，因有酒後駕車的違規行為，經警
      對之施以呼氣酒精濃度測試，其呼氣中酒精濃度值達每公
      升0.39毫克，員警遂掣單舉發，並由原處分機關據以為前
      揭裁罰等情，有該舉發單及裁決書附卷可稽。
    (二)受處分人雖以前詞否認有酒後駕車違規之情，然依證人即
      舉發員警林彥廷於本院調查時所述：當時伊擔服車巡勤務
      ，發現該輛車在伊前方，有踩煞車燈，想要停在右後方汽
      車停車格，伊覺得他的車行狀況很可疑，因為他停在停車
      格前方，跟其他車併排，都沒有倒車要停車的意思，所以
      伊下車去盤檢，當時車上僅有受處分人一人，請他下車出
      示證件，發現受處分人身上有酒味，請他接受酒精測試，
      測試值達零點三九，所以依法舉發，（當時你看到受處分
      人的車輛是熄火還是引擎發動中？）引擎發中等語；是受
      處分人屬酒後駕車之違規行為，至為明確。況且，依受處
      分人於本院調查時所述，當天是在忠孝東路上的錢櫃唱歌
      飲酒，舉發當時車輛確實在發動中等語。以本件遭舉發的
      地點是在復興南路1段，與其飲酒處已有相當的距離，若
      非受處分人有飲酒後駕車，怎麼會在該處，甚至車輛引擎
      還在發動中？再者，經本院勘驗證人林彥廷所提本件舉發
      的錄音光碟，受處分人對於員警要求酒測以及移至保管汽
      車等情，均未曾爭執過。若受處分人真無酒後駕車的行為
      ，何以受處分人對於員警酒測、移置車輛等舉措，均未有
      任何爭執？再就員警處理車輛移置的對話觀之，員警係直
      接要求受處分人熄火，並未要求受處分人交付車輛鑰匙，
      以將該車輛移置，方便拖吊作業。若真如受處分人所述，
      車輛是停在路邊，以該車輛前方尚有其他車輛的情況下，
      受處分人車輛未自路邊停車格駛出，拖吊車輛要如何移置
      該車輛？綜上各情，受處分人所辯，不僅有可疑之處，更
      與現場舉發錄音的情況相左。以該舉發錄音譯文觀之，反
      而適與證人林彥廷前揭於本院審理時所述該車輛是與其他
      路邊的車輛併排等語相符，也因此之故，受處分人舉發當
      時才未就員警的酒測及移置車輛等舉措爭執，也正因為該
      車輛並未停在路邊，而是與其他車輛併排，故員警僅要求
      受處分人將車輛熄火，拖吊車前來即可逕自移置該車輛。
      是受處分人確有於前揭時、地酒後駕車，並經測試檢定有
      酒精濃度超過規定標準違規行為之事實，其以前詞空言否
      認，自無足取。
四、綜上所述，受處分人確有於前揭時、地酒後駕車，並經警測
    試檢定其吐氣中所含酒精濃度已超過規定標準之違規行為，
    從而，原處分機關依前揭道路交通管理處罰條例之規定據以
    裁罰，核無違誤。本件聲明異議為無理由，應予駁回。
據上論斷，應依道路交通案件處理辦法第19條，裁定如主文。
中    華    民    國    99    年    12    月    22    日
                              交通法庭法  官  許泰誠
以上正本證明與原本無異
如不服本裁定應於送達後5日內向本院提出抗告狀
                                      書記官  高菁菁
中    華    民    國    99    年    12    月    22    日

司法院資訊處製作；財團法人民間司法改革基金會備份。
